臺灣高等法院刑事判決
111年度上訴字第471號
上  訴  人  
即  被  告  徐太基


                     
                     
指定辯護人  本院公設辯護人戴遐齡
上列上訴人因偽造文書等案件，不服臺灣士林地方法院110年度
訴字第349號，中華民國110年11月18日第一審判決（起訴案號：
臺灣士林地方檢察署109年度偵字第18054號），提起上訴，本院
判決如下：
    主  文
上訴駁回。
    犯罪事實
一、徐太基趁其母王筱玲於民國109年7月9日送醫治療時，擅自
    拿取王筱玲放置在臺北市○○區○○○路0段00巷0號住家之中華
    郵政股份有限公司（下稱郵局)帳號00000000000000號帳戶
    之金融卡（下稱郵局金融卡）、遠傳電信股份有限公司（下
    稱遠傳公司)門號0000000000號之手機（下稱本案手機）後
    ，為下列犯行：
　㈠意圖為自己不法之所有，基於詐欺得利、詐欺取財及行使偽
    造準私文書之犯意，未經王筱玲同意，開啟自己行動電話所
    安裝之「台灣行動支付」APP，冒用王筱玲名義，輸入王筱
    玲之郵局金融卡卡號於該「台灣行動支付」APP內，用以綁
    定其持用之手機，而申辦王筱玲郵政金融卡虛擬化，以此方
    式偽造不實電磁紀錄而傳輸至中華郵政公司以行使之，表示
    王筱玲同意申辦虛擬金融卡，致郵局傳送驗證碼至本案手機
    ，徐太基即輸入驗證碼而取得王筱玲郵局帳戶之虛擬金融卡
    ，隨後，徐太基未經王筱玲之授權或同意，使用該郵局帳戶
    之虛擬金融卡，接續於附表1所示時間，進行如附表1所示之
    交易，使郵局網路銀行誤認該虛擬金融卡為王筱玲或經王筱
    玲授權之人使用而陷於錯誤，自王筱玲上開郵局帳戶內扣款
    ，為徐太基繳付如附表1所示之消費款項或費用，徐太基因
    而取得免去給付消費款項或繳納費用之利益，或自王筱玲郵
    局帳戶內取得款項，詐得如附表1所示之利益及財物，且足
    生損害於王筱玲及郵局對於金融卡管理之正確性。
　㈡基於意圖為自己不法之所有，詐欺得利之犯意，利用王筱玲
    係遠傳公司之用戶，可以透過該手機使用「遠傳電信小額代
    收服務」之功能，及上開手機原設定以王筱玲台新國際商業
    銀行帳戶支付電信費用之機制，接續於如附表2所示時間，
    進行如附表2所示之交易，致使So-net、GooglePlay、Apple
    商店、智冠-Mycard等網路商店及遠傳公司誤認其為王筱玲
    或經王筱玲授權之人而陷於錯誤，而將前開消費列帳於王筱
    玲之遠傳公司小額代收費用內，徐太基遂因而免去前開給付
    消費款項或繳納費用之利益。嗣經王筱玲發現郵局帳戶存款
    金額減少以及收受遠傳公司帳單後察覺有異，遂於109年8月
    29日報警處理，始循線查悉上情。
二、案經王筱玲訴由臺北市政府警察局南港分局報告臺灣士林地
    方檢察署檢察官偵查起訴。
    理  由
壹、程序方面
    檢察官、上訴人即被告徐太基及其辯護人於本院審判程序中
    ，對於本案相關具有傳聞性質的證據資料，均表示不爭執證
    據能力（見本院卷第95至97頁），且本案所引用的非供述證
    據，也是合法取得，依法均可作為認定犯罪事實的依據。
貳、實體方面
一、認定事實所憑之證據及理由
  ㈠訊據被告徐太基就上開犯罪事實於原審均坦白承認（見原審
    卷第216、221頁)，核與證人即告訴人王筱玲於警詢及偵查
    中之證述相符（見臺灣士林地方檢察署第109年度偵字第180
    54號卷【下稱偵卷】第9至12、13至15頁)，復有告訴人郵局
    帳號00000000000000號帳戶109年1月1日至109年9月21日之
    客戶歷史交易清單、遠傳公司109年10月6日遠傳（發)字第1
    0910905717號函暨所附109年7月、8月帳單明細、三軍總醫
    院附設民眾診療服務處北市衛醫字第0501110514號診證明書
    等證據、臺北市南港分局舊莊派出所110報案紀錄單在卷可
    稽（見偵卷第55至65、67至95、106至109頁)，是被告自白
    經前揭證據補強，自與事實相符，堪以採信。
　㈡被告上訴後辯稱告訴人事後知情且同意甚至簽和解書云云。
    此與證人王筱玲於警詢及偵查中證述係遭被告盜用且不同意
    被告之領款及消費等情(見偵卷第10、11、14、130、132頁)
    不符，且證人上開證述清晰明確，無異常人，亦與其曾患思
    覺失調症無關，更無從以調解驟論告訴人已追認。參以被告
    使用告訴人帳戶行動交易或支付之頻率、次數、金額，更與
    被告所辯繳納水電、瓦斯、電信網路、房屋稅及管理費或投
    資無涉。遑論被告於原審承認全部犯罪事實(見原審訴卷第5
    7頁)，被告嗣於本院翻異，核屬卸責之語，不足以採。
　㈢綜上所述，本案事證明確，被告犯行洵堪認定，應依法論科
    。另辯護人聲請傳喚證人王筱玲到庭作證，然本案事證已明
    ，本院認無再予傳喚必要，附此敘明。
二、論罪
  ㈠罪名　　
  ⒈犯罪事實一㈠部分：
　⑴按錄音、錄影或電磁紀錄，藉機器或電腦之處理所顯示之聲
    音、影像或符號，足以為表示其用意之證明者，以文書論，
    刑法第220條第2項定有明文。被告透過「台灣行動支付」AP
    P冒用告訴人名義向郵局申辦虛擬金融卡，用以表徵告訴人
    有此意思，而偽造不實之電磁紀錄，屬刑法第220條第2項之
    準私文書。
　⑵刑法第339條第1項、第2項分別規定詐欺取財罪及詐欺得利罪
    ，前者之行為客體係指財物，後者則指取得債權、免除債務
    、延期履行債務或提供勞務等財物以外之財產上不法利益。
    查本案被告於附表1編號1至28、30至67、69、71至114、116
    至118、120至123部分進行消費或繳費，而取得免去給付消
    費款項或繳納費用之利益，均非現實可見之有形財物，而屬
    具有財產上價值之利益。
　⑶是核被告就犯罪事實一㈠及附表1編號1至28、30至67、69、71
    至114、116至118、120至123部分所為，係犯刑法第216條、
    第220條第2項、第210條之行使偽造準私文書罪、同法第339
    條第2項詐欺得利罪。公訴意旨認上述部分係犯刑法第339條
    之2第1項以不正方法由自動付款設備取得財物罪，容有誤會
    ，惟此部分業經檢察官當庭更正為刑法第339條第2項之詐欺
    得利罪（見原審卷第56、215頁)，法院得逕予審究。
　⑷另被告就犯罪事實一㈠即附表1編號29、68、70、115、119部
    分所為，則犯第216條、第220條第2項、第210條之行使偽造
    準私文書罪、同法第339條第1項詐欺取財罪。起訴書亦認此
    部分係犯刑法第339條之2第1項以不正方法由自動付款設備
    取得財物罪，法院審理中已予被告答辯之程序保障，亦無礙
    被告防禦權之行使，其中詐欺得利與詐欺取財罪基本社會事
    實同一，爰依法變更起訴法條。
　⒉犯罪事實一㈡部分：
    核被告就犯罪事實一㈡即附表2編號1至88所為，均係犯刑法
    第339條第2項之詐欺得利罪。檢察官雖於原審更正此部分被
    告所犯為刑法第339條之2之以不正方法由自動付款設備詐欺
    罪，然因檢察官起訴之犯罪事實與法院前揭所認定者，基本
    社會事實同一，且經當庭告知變更起訴法條之意旨，使被告
    有辯論機會，自無礙於被告防禦權之行使，亦依法變更起訴
    法條。
　㈡罪數　
　⒈被告如犯罪事實一㈠偽造準私文書之低度行為，為行使偽造準
    私文書之高度行為所吸收，不另論罪。
　⒉被告如犯罪事實一㈠先後持上開偽造之金融卡資訊方式進行交
    易，係於密切之時間、出於同一行為決意、侵害同一法益，
    各行為之獨立性極為薄弱，依一般社會健全觀念，在時間差
    距上，難以強行分離，應視為數個舉動之接續施行，合為包
    括之一行為予以評價為宜，亦應論以接續犯之一罪。
　⒊被告如犯罪事實一㈠所為行使偽造準私文書罪、詐欺取財罪及
    詐欺得利罪間，係一行為觸犯數罪名，屬想像競合，依刑法
    第55條規定，應從一重行使偽造準私文書罪處斷。
　⒋被告如犯罪事實一㈡先後詐欺得利之行為，係於同一地點，且
    在密接之時間內實施，均侵害同一告訴人之財產法益，各次
    行為之獨立性皆極為薄弱，依一般社會健全觀念，在時間差
    距上難以強行分離，顯係基於單一犯意接續所為，應為接續
    犯而論以一罪。
  ⒌被告所犯如犯罪事實一㈠、㈡所示之罪，方法不同，行為互殊
    ，應予分論併罰。
  ㈢刑之加重事由　 
 　 被告前因違反家庭暴力防治法等案件，經本院以107年度易
    字第556號判決判處有期徒刑3月、3月，應執行有期徒刑5月
    ，嗣經本院以107年度上易字第2223號判決駁回上訴確定，
    於108年1月3日執行完畢等情，有本院被告前案紀錄表在卷
    可稽，其於受上開有期徒刑執行完畢後，5年內故意再犯本
    案有期徒刑以上之2罪，均為累犯，本應依刑法第47條第1項
    規定加重其刑，惟審酌被告構成累犯之前案與本案之罪質不
    同，犯罪型態、不法內涵亦均屬有別，難認其對於本案2次
    犯行具有累犯之特別惡性及刑罰反應力薄弱之情形，爰均裁
    量不予加重其法定最低本刑。
參、駁回上訴之說明
一、原審認被告上開行使偽造準私文書、詐欺取財、詐欺得利犯
    行，罪證明確，並審酌被告正值青壯，非無謀生能力，不思
    循正當途徑賺取財物，其雖於原審準備程序及審理中固坦承
    犯行，然其前已有詐欺之財產犯罪前科，其素行不佳，不知
    尊重他人財產權，欠缺法治觀念，又被告與告訴人為母子，
    猶不顧雙方情分與互信，不論犯罪之動機、目的或手段，均
    無可取，犯後到案初始並未坦承犯行，且雖與告訴人達成和
    解，然迄今仍未履行和解條件或實際支付告訴人分文賠償，
    綜觀全情，似不宜輕縱，另斟酌被告之年齡智識、生活經驗
    、家庭與經濟狀況及其他一切情狀，分別量處有期徒刑7月
    、3月，並諭知易刑標準。以及被告於犯罪事實一㈠中所詐得
    之金額為407,970元，於犯罪事實一㈡中所詐得之金額為87,7
    78元，合計495,748元，為其犯罪所得，且均未扣案亦未實
    際合法發還告訴人，亦無刑法第38條之2第2項所定過苛之虞
    、欠缺刑法上之重要性、犯罪所得價值低微或為維持受宣告
    人生活條件之必要等情形，爰依刑法第38條之1第1項前段、
    第3項等規定宣告沒收，並於全部或一部不能沒收或不宜執
    行沒收時，追徵其價額。經核原判決認事用法並無違誤，量
    刑及沒收亦屬妥適，應予維持。
二、被告上訴否認犯行，並不足採，均已論述如上。其未依調解
    條件履行且犯後態度不佳，請求輕判亦無所據。至刑事沒收
    制度之本旨，為避免被告因犯罪而坐享犯罪所得，顯失公平
    正義，而無法預防犯罪，被告再以已經和解不應沒收其犯罪
    所得云云，更屬無憑。是被告上訴為無理由，應予駁回。
據上論斷，應依刑事訴訟法第368條，判決如主文。
本案經檢察官鄭潔如提起公訴，檢察官越方如到庭執行職務。
中　　華　　民　　國　 111　　年　　 4 　 月　  26  　日
     　　　　　   刑事第二十三庭審判長法　官  許永煌
                                      法　官  雷淑雯
                                      法　官  吳定亞
以上正本證明與原本無異。
詐欺得利罪部分不得上訴。
其餘部分如不服本判決，應於收受送達後20日內向本院提出上訴
書狀，其未敘述上訴之理由者並得於提起上訴後20日內向本院補
提理由書（均須按他造當事人之人數附繕本）「切勿逕送上級法
院」。
                                      書記官  郭侑靜
中　　華　　民　　國　　111 　年　　4 　　月　　27　　日
附錄：本案論罪科刑法條全文
中華民國刑法第 216 條
行使第二百一十條至第二百一十五條之文書者，依偽造、變造文
書或登載不實事項或使登載不實事項之規定處斷。
中華民國刑法第 220 條第2項
錄音、錄影或電磁紀錄，藉機器或電腦之處理所顯示之聲音、影
像或符號，足以為表示其用意之證明者，亦同。
中華民國刑法第 210 條
偽造、變造私文書，足以生損害於公眾或他人者，處五年以下有
期徒刑。
中華民國刑法第 339 條
意圖為自己或第三人不法之所有，以詐術使人將本人或第三人之
物交付者，處五年以下有期徒刑、拘役或科或併科五十萬元以下
罰金。
以前項方法得財產上不法之利益或使第三人得之者，亦同。
前二項之未遂犯罰之。
附表1：
編號 交易時間 交易方式 金額（新臺幣） 1 109 年 7 月 18 日 消費扣款 264元 2 109 年 7 月 18 日 消費扣款 6000元 3 109 年 7 月 18 日 消費扣款 3000元 4 109 年 7 月 18 日 消費扣款 3300元 5 109 年 7 月 19 日 消費扣款 2000元 6 109 年 7 月 19 日 消費扣款 670元 7 109 年 7 月 19 日 消費扣款 6100元 8 109 年 7 月 19 日 消費扣款 3342元 9 109 年 7 月 19 日 消費扣款 496元 10 109 年 7 月 19 日 消費扣款 30元 11 109 年 7 月 19 日 消費扣款 6069元 12 109 年 7 月 19 日 消費扣款 3000元 13 109 年 7 月 19 日 消費扣款 3000元 14 109 年 7 月 20 日 消費扣款 3140元 15 109 年 7 月 20 日 消費扣款 3000元 16 109 年 7 月 20 日 消費扣款 3000元 17 109 年 7 月 20 日 消費扣款 1000元 18 109 年 7 月 20 日 消費扣款 429元 19 109 年 7 月 20 日 消費扣款 30元 20 109 年 7 月 20 日 消費扣款 150元 21 109 年 7 月 20 日 消費扣款 300元 22 109 年 7 月 21 日 消費扣款 194元 23 109 年 7 月 21 日 消費扣款 268元 24 109 年 7 月 21 日 消費扣款 1000元 25 109 年 7 月 21 日 消費扣款 49元 26 109 年 7 月 21 日 消費扣款 49元 27 109 年 7 月 21 日 消費扣款 49元 28 109 年 7 月 21 日 消費扣款 49元 29 109 年 7 月 22 日 跨行提款 20000元 30 109 年 7 月 23 日 繳費轉出 81元 31 109 年 7 月 23 日 繳費轉出 120元 32 109 年 7 月 23 日 繳費轉出 2247元 33 109 年 7 月 24 日 繳費轉出 1010元 34 109 年 7 月 25 日 消費扣款 20元 35 109 年 7 月 26 日 繳費轉出 9463元 36 109 年 7 月 30 日 繳費轉出 5009元 37 109 年 7 月 31 日 繳費轉出 1761元 38 109 年 7 月 31 日 繳費轉出 257元 39 109 年 7 月 31 日 繳費轉出 771元 40 109 年 7 月 31 日 繳費轉出 771元 41 109 年 7 月 31 日 繳費轉出 450元 42 109 年 7 月 31 日 繳費轉出 4335元 43 109 年 7 月 31 日 繳費轉出 615元 44 109 年 7 月 31 日 繳費轉出 615元 45 109 年 7 月 31 日 繳費轉出 615元 46 109 年 7 月 31 日 繳費轉出 815元 47 109 年 7 月 31 日 繳費轉出 915元 48 109 年 7 月 31 日 繳費轉出 515元 49 109 年 7 月 31 日 繳費轉出 915元 50 109 年 7 月 31 日 繳費轉出 1215元 51 109 年 7 月 31 日 繳費轉出 915元 52 109 年 7 月 31 日 繳費轉出 915元 53 109 年 7 月 31 日 繳費轉出 915元 54 109 年 7 月 31 日 繳費轉出 915元 55 109 年 7 月 31 日 繳費轉出 615元 56 109 年 7 月 31 日 繳費轉出 915元 57 109 年 7 月 31 日 繳費轉出 915元 58 109 年 7 月 31 日 繳費轉出 1515元 59 109 年 7 月 31 日 繳費轉出 753元 60 109 年 7 月 31 日 繳費轉出 1417元 61 109 年 7 月 31 日 繳費轉出 1399元 62 109 年 7 月 31 日 繳費轉出 846元 63 109 年 7 月 31 日 繳費轉出 1249元 64 109 年 7 月 31 日 繳費轉出 1249元 65 109 年 7 月 31 日 繳費轉出 4367元 66 109 年 7 月 31 日 繳費轉出 4367元 67 109 年 7 月 31 日 繳費轉出 1147元 68 109 年 8 月 1 日 跨行提款 8000元 69 109 年 8 月 1 日 消費扣款 49元 70 109 年 8 月 1 日 跨行提款 3000元 71 109 年 8 月 1 日 消費扣款 214元 72 109 年 8 月 1 日 消費扣款 675元 73 109 年 8 月 1 日 消費扣款 255元 74 109 年 8 月 1 日 消費扣款 477元 75 109 年 8 月 1 日 消費扣款 60元 76 109 年 8 月 1 日 消費扣款 114元 77 109 年 8 月 1 日 消費扣款 49元 78 109 年 8 月 1 日 消費扣款 65元 79 109 年 8 月 1 日 消費扣款 278元 80 109 年 8 月 1 日 消費扣款 848元 81 109 年 8 月 1 日 消費扣款 2308元 82 109 年 8 月 1 日 消費扣款 126元 83 109 年 8 月 1 日 消費扣款 600元 84 109 年 8 月 1 日 消費扣款 300元 85 109 年 8 月 1 日 消費扣款 500元 86 109 年 8 月 1 日 消費扣款 1000元 87 109 年 8 月 2 日 消費扣款 1000元 88 109 年 8 月 2 日 消費扣款 3000元 89 109 年 8 月 2 日 消費扣款 600元 90 109 年 8 月 2 日 消費扣款 65元 91 109 年 8 月 3 日 消費扣款 3000元 92 109 年 8 月 3 日 消費扣款 1625元 93 109 年 8 月 3 日 消費扣款 1091元 94 109 年 8 月 3 日 消費扣款 2000元 95 109 年 8 月 3 日 消費扣款 1129元 96 109 年 8 月 3 日 消費扣款 1193元 97 109 年 8 月 3 日 消費扣款 119元 98 109 年 8 月 3 日 消費扣款 500元 99 109 年 8 月 3 日 消費扣款 60元 100 109 年 8 月 4 日 消費扣款 211元 101 109 年 8 月 4 日 消費扣款 500元 102 109 年 8 月 4 日 消費扣款 1500元 103 109 年 8 月 4 日 消費扣款 6000元 104 109 年 8 月 4 日 消費扣款 344元 105 109 年 8 月 4 日 消費扣款 1000元 106 109 年 8 月 4 日 消費扣款 3000元 107 109 年 8 月 4 日 消費扣款 300元 108 109 年 8 月 4 日 消費扣款 472元 109 109 年 8 月 4 日 消費扣款 2000元 110 109 年 8 月 4 日 消費扣款 1105元 111 109 年 8 月 4 日 消費扣款 190元 112 109 年 8 月 4 日 消費扣款 1069元 113 109 年 8 月 4 日 消費扣款 3000元 114 109 年 8 月 4 日 消費扣款 670元 115 109 年 8 月 5 日 跨行提款 3000元 116 109 年 8 月 5 日 消費扣款 96元 117 109 年 8 月 5 日 消費扣款 700元 118 109 年 8 月 5 日 消費扣款 4500元 119 109 年 8 月 5 日 跨行提款 60000元 120 109 年 8 月 8 日 繳費轉出 20000元 121 109 年 8 月 12 日 繳費轉出 37087元 122 109 年 8 月 16 日 繳費轉出 50010元 123 109 年 8 月 16 日 繳費轉出 50010元          合計   407970元 

附表2：
編號 消費時間 交易方式 金額（新臺幣） 1 109 年 7 月 9 日 So-net商店消費 369元 2 109 年 7 月 9 日 So-net商店消費 369元 3 109 年 7 月 10 日 Google Play商店消費 1000元 4 109 年 7 月 10 日 Google Play商店消費 1000元 5 109 年 7 月 10 日 Google Play商店消費 1000元 6 109 年 7 月 10 日 Google Play商店消費 1000元 7 109 年 7 月 10 日 Google Play商店消費 1000元 8 109 年 7 月 10 日 Google Play商店消費 1000元 9 109 年 7 月 10 日 Google Play商店消費 1000元 10 109 年 7 月 10 日 Google Play商店消費 1000元 11 109 年 7 月 10 日 Google Play商店消費 1000元 12 109 年 7 月 10 日 Google Play商店消費 500元 13 109 年 7 月 10 日 Google Play商店消費 1000元 14 109 年 7 月 10 日 Google Play商店消費 1000元 15 109 年 7 月 10 日 Google Play商店消費 1000元 16 109 年 7 月 10 日 Google Play商店消費 1000元 17 109 年 7 月 11 日 Google Play商店消費 1000元 18 109 年 7 月 11 日 Google Play商店消費 1000元 19 109 年 7 月 11 日 Google Play商店消費 1000元 20 109 年 7 月 13 日 Google Play商店消費 1000元 21 109 年 7 月 13 日 Google Play商店消費 1000元 22 109 年 7 月 13 日 Google Play商店消費 1000元 23 109 年 7 月 15 日 Google Play商店消費 50元 24 109 年 7 月 15 日 Google Play商店消費 50元 25 109 年 7 月 16 日 Google Play商店消費 1000元 26 109 年 7 月 16 日 Google Play商店消費 1000元 27 109 年 7 月 16 日 Google Play商店消費 1000元 28 109 年 7 月 16 日 Google Play商店消費 1000元 29 109 年 7 月 16 日 Google Play商店消費 1000元 30 109 年 7 月 16 日 Google Play商店消費 1000元 31 109 年 7 月 16 日 Google Play商店消費 1000元 32 109 年 7 月 16 日 Google Play商店消費 300元 33 109 年 7 月 16 日 Google Play商店消費 100元 34 109 年 7 月 16 日 Google Play商店消費 50元 35 109 年 7 月 16 日 Google Play商店消費 30元 36 109 年 7 月 16 日 Apple商店消費 570元 37 109 年 7 月 16 日 Apple商店消費 330元 38 109 年 7 月 16 日 Apple商店消費 330元 39 109 年 7 月 16 日 Apple商店消費 330元 40 109 年 7 月 16 日 Apple商店消費 1050元 41 109 年 7 月 16 日 Apple商店消費 1050元 42 109 年 7 月 16 日 Apple商店消費 570元 43 109 年 8 月 3 日 Apple商店消費 330元 44 109 年 8 月 3 日 Google Play商店消費 1000元 45 109 年 8 月 3 日 Google Play商店消費 1000元 46 109 年 8 月 3 日 Google Play商店消費 1000元 47 109 年 8 月 3 日 Google Play商店消費 1000元 48 109 年 8 月 3 日 Google Play商店消費 1000元 49 109 年 8 月 3 日 Google Play商店消費 1000元 50 109 年 8 月 3 日 Google Play商店消費 1000元 51 109 年 8 月 3 日 Google Play商店消費 1000元 52 109 年 8 月 3 日 Google Play商店消費 1000元 53 109 年 8 月 3 日 Google Play商店消費 1000元 54 109 年 8 月 3 日 Google Play商店消費 1000元 55 109 年 8 月 3 日 Google Play商店消費 1000元 56 109 年 8 月 3 日 Google Play商店消費 1000元 57 109 年 8 月 3 日 Google Play商店消費 1000元 58 109 年 8 月 3 日 Google Play商店消費 1000元 59 109 年 8 月 3 日 Google Play商店消費 1000元 60 109 年 8 月 3 日 Google Play商店消費 500元 61 109 年 8 月 3 日 Google Play商店消費 300元 62 109 年 8 月 3 日 Google Play商店消費 1000元 63 109 年 8 月 3 日 Google Play商店消費 1000元 64 109 年 8 月 3 日 Google Play商店消費 1000元 65 109 年 8 月 3 日 Google Play商店消費 500元 66 109 年 8 月 3 日 Google Play商店消費 300元 67 109 年 8 月 3 日 Google Play商店消費 1000元 68 109 年 8 月 3 日 Google Play商店消費 1000元 69 109 年 8 月 3 日 Google Play商店消費 1000元 70 109 年 8 月 3 日 Google Play商店消費 300元 71 109 年 8 月 3 日 Google Play商店消費 100元 72 109 年 8 月 3 日 Google Play商店消費 1000元 73 109 年 8 月 3 日 Google Play商店消費 1000元 74 109 年 8 月 3 日 Google Play商店消費 1000元 75 109 年 8 月 4 日 Google Play商店消費 1000元 76 109 年 8 月 4 日 Google Play商店消費 1000元 77 109 年 8 月 4 日 Google Play商店消費 1000元 78 109 年 8 月 4 日 Google Play商店消費 1000元 79 109 年 8 月 4 日 Google Play商店消費 1000元 80 109 年 8 月 4 日 Google Play商店消費 1000元 81 109 年 8 月 7 日 智冠-MyCard商店消費 3000元 82 109 年 8 月 7 日 智冠-MyCard商店消費 3000元 83 109 年 8 月 7 日 智冠-MyCard商店消費 3000元 84 109 年 8 月 7 日 智冠-MyCard商店消費 3000元 85 109 年 8 月 7 日 智冠-MyCard商店消費 3000元 86 109 年 8 月 7 日 智冠-MyCard商店消費 3000元 87 109 年 8 月 7 日 智冠-MyCard商店消費 3000元 88 109 年 8 月 7 日 智冠-MyCard商店消費 3000元                     合計   87778元